en: Green asparagus
bg: Зелени аспержи
de: Grüner Spargel
es: Espárragos verdes
fi: vihreä parsa
fr: Asperges vertes
hr: Zelene šparoge
it: Asparagi verdi
ja: グリーンアスパラガス
nl: Groene asperges

en: Purple asparagus
bg: Лилави аспержи
de: Violetter Spargel
es: Espárragos morados
fr: Asperges violettes
hr: Ljubičaste šparoge
ja: パープルアスパラガス
nl: Violette asperges

en: White asparagus
bg: Бели аспержи
de: Weißer Spargel, Weisser Spargel
es: Espárragos blancos
fi: valkoinen parsa
fr: Asperges blanches
hr: Bijele šparoge
it: Asparagi bianchi
ja: ホワイトアスパラガス
nl: Witte asperges

en: Canned asparagus
bg: Консервирани аспержи
ca: Espàrrecs en conserva
de: Spargel in Dosen
es: Espárragos en conserva
fi: purkitettu parsa
fr: Asperges en conserve, Asperges appertisées
hr: Konzervirane šparoge
it: Asparagi in scatola
nl: Asperges in blik/pot

en: Canned green asparagus
bg: Консервирани зелени аспержи
es: Espárragos verdes en conserva
fr: Asperges vertes en conserve
hr: Konzervirane zelene šparoge
nl: Groene asperges in blik/pot

en: Canned white asparagus
bg: Консервирани бели аспержи
ca: Espàrrecs blancs en conserva
de: Weißer Spargel in Dosen, Weißer Dosen-Spargel
es: Espárragos blancos en conserva
fi: purkitettu valkoinen parsa
fr: Asperges blanches en conserve
hr: Konzervirane bijele šparoge
it: Asparagi bianchi in scatola
nl: Witte asperges in blik/pot

en: Frozen asparagus
de: Tiefkühl-Spargel
es: Espárragos congelados
fr: Asperges surgelées
hr: Smrznute šparoge
nl: Diepvries asperges

en: Frozen green asparagus
de: Tiefgekühlter grüner Spargel, Gefrohrene grüne Spargel
es: Espárragos verdes congelados
fr: Asperges vertes surgelées
hr: Smrznute zelene šparoge
nl: Diepvries groenasperges

en: Frozen chopped green asparagus
de: Tiefgekühlter gehackter grüner Spargel, Gefrohrene gehackte grüne Spargel
es: Espárragos verdes troceados congelados
hr: Smrznute nasjeckane zelene šparoge
nl: Gehakte groene diepvries asperges

en: Frozen whole green asparagus
de: Tiefgekühlter ganzer grüner Spargel, Gefrohrene ganze grüne Spargel
es: Espárragos verdes enteros congelados
fr: Asperges vertes entières surgelées, asperges vertes entières congelées
hr: Smrznute cijele zelene šparoge
nl: Hele groene diepvriesasperges

en: Frozen white asparagus
de: Tiefgekühlter weißer Spargel, Gefrohrene weiße Spargel
es: Espárragos blancos congelados
fr: Asperges blanches surgelés
hr: Smrznute bijele šparoge
nl: Witte diepvriesasperges

en: Fresh Asparagus
es: Espárragos frescos
fr: Asperges fraîches
hr: Svježe šparoge

en: Peeled asparagus
fr: Asperges pelées
nl: Asperges (geschild)

en: Peeled white asparagus, Peeled purple asparagus
fr: Asperges blanches pelées, Asperges violettes pelées

en: Asparagus from Sable des Landes
fr: Asperge des sables des Landes

en: Prepared asparagus
fr: Asperges préparées
nl: Asperges (bereid)

en: Okras
bg: Бамя
fr: Gombos
hr: Okras
ja: オクラ
nl: Okras

en: Okra powders
fr: Poudres de gombo, Gombo en poudre
hr: Bamije u prahu
nl: Okrapoeders

en: Canned okras
fr: Gombos en conserve, Gombos appertisés

en: Jackfruit
fr: Jacquiers, fruits du jacquier
hr: Jackfruit
ja: パラミツ, ジャックフルーツ
nl: Jackfruit, Nangka